臺灣臺南地方法院柳營簡易庭民事判決
111年度營小字第615號
原      告  黎氏心  
被      告  凃智豪  

上列當事人間請求侵權行為損害賠償事件，經本院柳營簡易庭於
民國111年11月22日言詞辯論終結，判決如下：
    主  文
一、被告應給付原告新臺幣3,179元，及自民國111年11月8日起
    至清償日止，按週年利率百分之5計算之利息。
二、原告其餘之訴駁回。
三、訴訟費用新臺幣1,000元，由被告負擔新臺幣100元，餘由原
    告負擔。
四、本判決原告勝訴部分得假執行。
    理由要領
一、本件係依民事訴訟法第436條之18第1項製作之簡化判決書。
二、原告主張被告於民國111年6月4日上午5時47分，在臺南市新
    營區復興路與該路220巷交岔路口，與原告所駕駛之車牌號
    碼0000-00號自小客貨車（下稱系爭車輛）發生撞擊，造成
    系爭車輛受損，原告因而支出系爭車輛修理費新臺幣（下同
    ）31,650元，並造成原告營業損失40,000元（每日8,000元
    ）。被告到庭抗辯：對於系爭事故發生被告有過失並不爭執
    ，惟原告未提出任何證據證明系爭車輛作為營業使用。並聲
    明：原告之訴駁回。
三、被告於上開時、地因過失駕駛行為與原告發生撞擊，致系爭
    車輛受損等情，為被告所不爭執，堪認上開事實為真，被告
    因過失行為侵害原告之所有權，致原告受有損害，自應負侵
    權行為損害賠償責任。
四、物被毀損時，被害人除得依民法第196條請求賠償物被毀損
    所減少之價額，得以修復費用為估定之標準，但以必要者為
    限，例如：修理材料以新品換舊品，應予折舊（最高法院77
    年度第9次民事庭會議決議(一)參照）。原告主張系爭車輛
    因系爭事故之發生而需支出修復費用31,650元，業已提出報
    價單為據，堪信為真實。惟對原告主張之事實，被告不為爭
    執或自認，僅免除原告之舉證責任，若原告之請求於法不合
    ，法院仍應依職權予以審酌而駁回其請求，故被告雖就修復
    費用是否需計算折舊未為爭執，但因與民法第196條規定因
    毀損所減少之價額有所超過而非必要時，本院即應依職權予
    以折舊。易言之，原告固得請求被告賠償修復費用，惟應以
    扣除按系爭車輛使用年限計算折舊後之費用為限。按依行政
    院所頒固定資產耐用年數表及固定資產折舊率表，非運輸業
    用客車、貨車之耐用年數為5年，依平均法計算其折舊結果
    （即以固定資產成本減除殘價後之餘額，按固定資產耐用年
    數表規定之耐用年數平均分攤，計算折舊額），每年折舊率
    為5分之1，並參酌營利事業所得稅查核準則第95條第6項規
    定，系爭車輛於96年12月出廠，於111年6月4日事故發生時
    已使用逾5年，零件部分扣除折舊之修復費用為5,058元【計
    算式：30,350元÷（5年＋1）≒5,058元，元以下四捨五入】。
    據此，系爭車輛損害為6,358元（零件5,058元＋工資1,300元
    ＝6,358元）。至原告雖請求營業損失40,000元，並惟未提出
    任何證據證明其每日日薪8,000元，及因系爭事故有無法營
    業之事實，此部分為無理由，應予駁回。 
五、損害之發生或擴大，被害人與有過失者，法院得減輕賠償金
    額或免除之，民法第217條第1項定有明文。此項規定之目的
    ，在謀求加害人與被害人間之公平，故在裁判上法院得以職
    權減輕或免除之。被告駕駛自小客車雖有未注意車前狀況之
    過失，惟原告行經無號誌交岔路口時，亦未減速慢行，雖原
    告稱有放開油門，然所謂減速是指煞車減速，處於隨時可停
    止之狀態，原告上開所述，自難採信，審酌對系爭事故發生
    之過失程度，認為兩造應各負一半責任。準此，原告所受損
    害金額雖為6,358元，依上開說明，原告得請求被告賠償之
    損害金額在3,179元(6,358元X0.5＝3,179元）範圍內，應予
    准許。
六、訴訟費用負擔之依據：民事訴訟法第79條、第436條之19第1
    項。
中　　華　　民　　國　　111 　年　　11　　月　　29　　日
                  臺灣臺南地方法院柳營簡易庭
                              法  官　陳協奇
以上正本係照原本作成。
如不服本判決，應於送達後20日內，向本院提出上訴狀並表明上
訴理由（依民事訴訟法第436條之24第2項之規定，對於小額程序
之第一審判決提起上訴，非以其違背法令為理由，不得為之），
如於本判決宣示後送達前提起上訴者，應於判決送達後20日內補
提上訴理由書（須附繕本）。且上訴狀內應記載表明（一）原判
決所違背之法令及其具體內容。（二）依訴訟資料可認為原判決
有違背法令之具體事實。　　　　　　　　　　　　　　　　　
中　　華　　民　　國　　111 　年　　11　　月　　29　　日
　　　　　　　　　　　　　　　書記官  洪季杏